臺灣高等法院刑事判決　　　　　　　　　　　　　九十一年度上易字第一四三七號
　　上　訴　人　臺灣宜蘭地方法院檢察署檢察官
　　被　　　告　甲○○
右上訴人因被告違反毒品危害防制條例案件，不服臺灣宜蘭地方法院九十年度易字第
六九二號，中華民國九十一年四月八日第一審判決（起訴案號：臺灣宜蘭地方法院檢
察署九十年度毒偵字第一四六三號，併案審理案號：臺灣宜蘭地方法院檢察署九十一
年度毒偵字第二六二、三三六號），提起上訴，本院判決如左：
    主  文
原判決撤銷。
甲○○連續施用第二級毒品，處有期徒刑捌月。
    事  實
一、甲○○於民國八十七、八十九年間，二次因違反毒品危害防制條例案件，經裁定
    送觀察、勒戒後，均認為無繼續施用傾向，由台灣宜蘭地方法院檢察署檢察官分
    別以八十八年一月十九日八十七年度偵字第三八二四號、八十九年七月二十日八
    十九年度毒偵緝字第二一七號不起訴處分確定。復於九十年間，再因違反毒品危
    害防制條例案件，經裁定令入戒治處所施以強制戒治，並經台灣宜蘭地方法院以
    九十年九月二十日九十年度訴字第一二四號判決判處有期徒刑九月、七月，應執
    行有期徒刑一年二月，於九十年十月二十二日確定。
二、詎甲○○猶不知悛悔，明知安非他命為第二級毒品，仍基於概括之犯意，於九十
    年十一月十三日晚間、九十一年三月四日晚間、九十一年四月五日晚間，在宜蘭
    縣壯圍鄉○○路三七號住處，分別施用安非他命一次。嗣甲○○先於九十年十一
    月十五日，經台灣宜蘭地方法院檢察署觀護人室採尿送驗，發現有安非他命陽性
    反應。再於九十一年三月六日上午十時三十分許，在上開住處，因另案通緝為警
    逮捕，經警採尿送驗，又發現有安非他命反應。復於九十一年四月七日上午十一
    時四十分許，在上開住處，又因另案通緝為警逮捕，經警採尿送驗，仍發現有安
    非他命反應，而查得上情。
三、案經台灣宜蘭地方法院檢察署檢察官自動檢舉偵查起訴，及宜蘭縣警察局移送台
    灣宜蘭地方法院檢察署函請本院併案審理。
    理  由
壹、認定犯罪事實所憑之證據及理由
一、右揭施用第二級毒品安非他命之事實，業據被告甲○○於本院審理時坦承不諱（
    見本院卷第三六至三八頁）。
二、經台灣宜蘭地方法院檢察署觀護人室於九十年十一月十五日，及警方於九十一年
    三月六日、四月七日所採取被告尿液，經檢驗結果，均呈安非他命陽性反應等情
    ，有台灣宜蘭地方法院檢察署受檢者檢體編號表、台灣檢驗科技股份有限公司九
    十年十一月二十六日濫用藥物尿液檢驗報告（見九十年度毒偵字第一四六三號卷
    第二、三頁）、宜蘭縣警察局刑警隊九十一年三月五日至三月十三日嫌犯尿液編
    號、姓名對照表、慈濟大學濫用藥物檢驗中心九十一年三月二十五日檢驗總表（
    見九十一年度毒偵字第二六二號影印卷所附宜蘭縣警察局刑案偵查卷宗）、宜蘭
    縣警察局刑警隊九十一年四月二日至十一日嫌犯尿液編號、姓名對照表、慈濟大
    學濫用藥物檢驗中心九十一年四月十九日檢驗總表等影本（見九十一年度毒偵字
    第三三六號影印卷所附宜蘭縣警察局刑案偵查卷宗）在卷可稽。
三、被告於八十七、八十九年間，二次因違反毒品危害防制條例案件，經裁定送觀察
    、勒戒後，均認為無繼續施用傾向，由台灣宜蘭地方法院檢察署檢察官分別以八
    十八年一月十九日八十七年度偵字第三八二四號、八十九年七月二十日八十九年
    度毒偵緝字第二一七號不起訴處分確定等情，有台灣高等法院檢察署刑案記錄簡
    覆表之記載可據（見原審卷第十二至十四頁）。
貳、論罪之理由
一、核被告所為，係犯毒品危害防制條例第十條第二項之罪。被告三犯以上毒品危害
    防制條例第十條第二項之罪，合於同條例第二十條第三項規定，應依法論罪。
二、被告先後三次犯行，時間緊接，犯罪構成要件相同，顯係基於概括之犯意反覆為
    之，應論以連續犯，並加重其刑。
三、被告於九十一年三月四日、四月五日二次施用安非他命犯行，雖未經起訴，惟與
    已起訴部分有連續犯之裁判上一罪關係，為起訴效力所及，且經函請併案審理，
    本院自應併予審理。
參、本院撤銷原判決之理由
    原判決以被告罪證明確，據以論罪科刑，固非無見。惟原判決未及就與起訴部分
    有連續犯裁判上一罪關係之被告於九十一年三月四日、四月五日二次施用安非他
    命犯行，併予審理，尚有未洽。公訴人上訴意旨據以指摘原判決不當，提起上訴
    ，為有理由，應由本院予以撤銷。
肆、本院自為判決之理由
    本院爰審酌被告二次經裁定觀察、勒戒結果，認為無繼續施用傾向，經檢察官予
    以不起訴處分，不知善加珍惜法律寬典，再度施用毒品。且屢被查獲，仍無視於
    此，一再施用，惡性不輕。及被告之素行、犯罪之動機、目的、手段並犯罪後態
    度等一切情狀，量處如主文所示之刑。
伍、適用之法律
一、刑事訴訟法第三百六十九條第一項前段、第三百六十四條、第二百九十九條第一
    項前段。
二、毒品危害防制條例第十條第二項。
三、刑法第十一條前段、第五十六條。
本案經檢察官何明楨到庭執行職務。
中      華      民      國      九十一      年    六    月    二十八    日
                              臺灣高等法院刑事第二十庭
                                  審判長法  官  葉  麗  霞
                                        法  官  段  景  榕
                                        法  官  李  錦  樑
右正本證明與原本無異。
不得上訴。
                                        書記官  郭  台  發
中      華      民      國      九十一      年    六    月    二十八    日
附錄：本案論罪科刑法條全文
毒品危害防制條例第十條第二項
施用第一級毒品者，處六月以上五年以下有期徒刑。
施用第二級毒品者，處三年以下有期徒刑。
